

JAEL ESAU MIRANDA HURTADO

Palmira 3052955703/3173608091 jaele.miranda@gmail.com

PERFIL PROFESIONAL

Psicólogo, cuento con más de ocho años de experiencia profesional atendiendo a diferentes públicos. Mis responsabilidades han estado enfocadas en intervención psicosocial, terapéutica y psicopedagógica a grupos poblaciones específicos; como personas en situación de discapacidad.

FORMACIÓN ACADÉMICA

UNIVERSITARIO

Psicología. Universidad San Buenaventura, Santiago de Cali, 2015

FORMACIÓN CONTINUA

- Estrategias de inclusión basadas en DUAR Y PIAR, Corporación Internacional de Líderes Latinoamérica, 2023.
- Programa de **formadores en Procesos y Prácticas Restaurativas** en el SRPA, ICBF, 2022.
- VIII Congreso en prácticas y justicia Restaurativa, 2022
- Cambiar de paradigma en la atención a familias, Fundación Universitaria Católica -Aldeas Infantiles SOS, 2022.
- Manejo del estrés, Fundación Universitaria Católica, 2021.
- Derechos sexuales y reproductivos / Derechos humanos, Escuela de formación de la Fundación Hogares Claret, 2021.
- Intervención en crisis, Red de salud Ladera Norte E.S.E, 2018.
- Diplomado ABA, Programa Kanner Soluciones terapéuticas, 2017.
- Resiliencia y Vínculo Afectivo, Universidad de San Buenaventura, 2016.
- Políticas Públicas para las Víctimas y Construcción de Paz, COLPSIC, diciembre 2015.

COMPETENCIAS

- Sensibilidad Social
- Manejo de herramientas TIC
- Vocación al servicio
- Trabajo en equipo

EXPERIENCIA LABORAL

Fundación para la orientación Familiar - FUNOF

Palmira, Diciembre 2023 a ala fecha | Isabel Cristina Parra: 3128611421

Psicólogo

- Realizar acciones individuales, grupales y familiares en coordinación con el equipo interdisciplinario para favorecer procesos preventivos, pedagógicos y restaurativos.
- Identificar de manera oportuna situaciones que amenacen o pongan en riesgo la vida e integridad física, emocional y mental de los adolescentes y jóvenes atendidos y en caso de tener conocimiento sobre algún evento de amenaza, maltrato o violencia de cualquier tipo, incluso sexual hacia ellos.
- Realizar actividades de formación en componentes, responsabilidad social, participación ciudadana, manejo de conflictos y manejo emocional en los y las adolescentes y jóvenes
- Brindar primeros auxilios psicológicos y direccionar a los servicios de salud, de acuerdo con el nivel de riesgo que se identifique.

Institución Casa del niño pobre - Siervas de la Madre de Dios.

Palmira, Enero 2023 - Noviembre 2023 | Yuli Patricia Riascos Hurtado: 3226755670

Psicólogo

- Elaborar oportunamente las valoraciones psicológicas de los niños, niñas y adolescentes.
- Brindar asesoría y terapia a los padres de los niños, niñas, adolescentes que soliciten ayuda.
- Participar en el estudio de casos con el equipo interdisciplinario.
- Apoyar la escuela de padres.
- Elaborar los platin y seguimientos trimestrales, según ICBF.

Profesional de Área

- Asesorar a los formadores en el acompañamiento de deberes escolares Realizar seguimiento y acompañamiento permanente a la población del programa durante el desarrollo de sus ABC (actividades básicas cotidianas), y las AVD (actividades de la vida diaria), con el fin de mejorar el desempeño funcional en cada una de sus actividades.
- Adelantar las acciones conjuntas con padres de familia, ICBF y sector educativo, para garantizar la vinculación de los usuarios, a los programas de educación formal y de aprovechamiento del tiempo libre.

Fundación para la orientación Familiar - FUNOF

Palmira, Septiembre 2021 - Diciembre 2022| Isabel Cristina Parra: 3128611421

Especialista de Área

- Aplicar la prueba de identificación de talento y potencial de emprendimiento, retroalimentar a los adolescentes y jóvenes con los resultados, y planear actividades relacionadas con el desarrollo y potencialización de los talentos identificado.
- Asesorar a los formadores en el acompañamiento de deberes escolares.
- Realizar seguimiento y acompañamiento permanente a la población del SRPA (Sistema de Responsabilidad Penal Adolescente), durante el desarrollo de sus ABC (actividades básicas cotidianas), y las AVD (actividades de la vida diaria), con el fin de mejorar el desempeño funcional en cada una de sus actividades.
- Adelantar las acciones conjuntas con padres de familia, ICBF y sector educativo, para garantizar la vinculación de los usuarios, a los programas de educación formal.

Fundación Hogares Claret

Cali, Enero 2021 - Mayo de 2021| Jhon Manuel Sanclemente: 3162261202 Psicólogo

- Planificar, aplicar e interpretar técnicas de evaluación psicológica para el diagnóstico de alteraciones (cognitivo, afectivo, lenguaje, etc.).
- Participar en el estudio de casos con el equipo interdisciplinario.
- Realizar psicoterapia individual de acuerdo a los lineamentos técnicos del programa.
- Desarrollar talleres informativos y formativos para garantizar la salud mental de lo usuarios.

Especialista de Área

- Diseñar un plan de atención específico, individual y/o grupal la población, con base a la valoración.
- Orientar un proyecto de vida sostenible y procesos vocacionales partiendo de las áreas de interés y de formación laboral.
- Realizar seguimiento y acompañamiento permanente a la población, durante el desarrollo de sus ABC (actividades básicas cotidianas) y las AVD (actividades de la vida diaria).
- Asesorar a los formadores en el acompañamiento de deberes escolares.

Pia Sociedad Saleciana

Psicólogo| Cali, Febrero 2018- Octubre 2020 Yonny Alkexander Arcila: 3173450408

- Realizar la atención por niveles: Individual y Redes de apoyo (familiares, vinculares de apoyo y comunitarias e interinstitucionales).
- Elaborar el estudio de caso para realizar diagnóstico integral y Platin.
- Adecuar las acciones de protección integral según las características diferenciales del niño, niña y adolescente en términos de género, pertenencia étnica y discapacidad.
- Realizar el planteamiento del proyecto de vida del niño, la niña, el adolescente, con su participación y la de su familia o red vincular de apoyo y del equipo técnico interdisciplinario, teniendo en cuenta todas las áreas del desarrollo humano.

Asociación de Discapacitados del Valle

Cali, Enero -Diciembre 2017 y Febrero- Diciembre 2015

María Constanza Viveros: 3156915353

Psicólogo

- Apoyar a los procesos de valoración, orientación y seguimiento de los niños, niñas, adolescentes y jóvenes de la institución pertenecientes al programa de inclusión educativa, Externado Media Jornada (modalidad ICBF) y programa especial EAIS.
- Ofrecer atención clínica a niños, adolescentes, jóvenes y adultos en la IPS de la entidad.

Corporación Educativa Popular - Liceo de la Amistad.

Psicólogo | Liceo de la Amistad| Cali, Enero 2016-Diciembre 2016

Elizabeth Leiton Taborda: 3208031404

- Realizar procesos de admisión y selección de personal.
- Orientar y asesorar a docentes, estudiantes y padres de familia.
- Apoyar el programa de egresados para un intercambio cultural en Alemania haciendo procesos de admisión, formación, seguimiento y visitas domiciliarias.

Para todos los efectos legales, certifico que las respuestas e informaciones anotadas en la presente hoja de vida son veraces (CST Art 62 Núm.. 1). Régimen Laboral Colombiano.

T.P. 150314/ Resolución 762239